【裁判字號】    97,訴,1040
【裁判日期】    971114
【裁判案由】    違反毒品危害防制條例
【裁判全文】
臺灣新竹地方法院刑事判決              97年度訴字第1040號
公  訴  人  臺灣新竹地方法院檢察署檢察官
被      告  甲○○
                    （另案
上列被告因違反毒品危害防制條例案件，經檢察官提起公訴（97
年度毒偵字第1803號），經本院合議庭裁定依簡式審判程序判決
如下：
    主  文
甲○○施用第一級毒品，累犯，處有期徒刑拾月。
    事  實
一、甲○○前曾於民國96年間因違反毒品危害防制條例案件，經
    臺灣苗栗地方法院於96年3 月30日以96年度訴字第124 號判
    處有期徒刑10月及6 月，應執行有期徒刑1 年2 月，並於96
    年4 月24日確定。嗣上揭案件並經臺灣苗栗地方法院於96年
    8 月16日以96年度聲減字第574 號裁定減為有期徒刑5 月及
    3 月，應執行有期徒刑7 月，並於97年1 月1 日縮刑期滿執
    行完畢。
二、甲○○前曾於92年間因施用毒品案件，經臺灣新竹地方法院
    檢察署檢察官聲請，而經本院於92年5 月5 日以92年度毒聲
    字第367 號裁定送勒戒處所觀察、勒戒，旋因觀察、勒戒後
    ，因認無繼續施用毒品傾向，而於92年6 月20日執行完畢出
    所，並經臺灣新竹地方法院檢察署檢察官於92年6 月20日以
    92年度毒偵字第471 號為不起訴處分確定。又於96年2 月間
    因施用毒品案件，經臺灣苗栗地方法院檢察署檢察官起訴，
    而經臺灣苗栗地方法院於96年3 月30日以96年度訴字第124
    號判處有期徒刑10月及6 月，應執行有期徒刑1 年2 月，於
    96年4 月24日確定。其又於96年間5 月間因施用毒品案件，
    經臺灣新竹地方法院檢察署檢察官聲請簡易判決處刑，經本
    院改依適用通常訴訟程序審理，並於96年8 月9 日以96年度
    訴字第435 號判處有期徒刑3 月、3 月、3 月、6 月、1 月
    ，應執行有期徒刑1 年2 月，於96年8 月27日確定。
三、惟甲○○猶不知悔改，復於前開觀察、勒戒處分執行完畢及
    前案施用毒品案件後，基於施用第一級毒品海洛因之犯意，
    於97年8 月1 日21時許，在位於新竹市○○路之某公園內，
    以將海洛因摻水置入針筒內施打於皮膚之方式，施用第一級
    毒品海洛因。嗣於97年8 月3 日15時許，在新竹縣竹北市○
    ○○路某處，其因竊盜案件通緝在案，而為警查獲，經警將
    其親採封緘之尿液送驗結果呈嗎啡陽性反應，因而循線查悉
    上情。
四、案經新竹縣政府警察局移請臺灣新竹地方法院檢察署檢察官
    偵查起訴。
    理  由
一、本件被告甲○○所犯為毒品危害防制條例第10條第1 項之施
    用第一級毒品罪，非死刑、無期徒刑、最輕本刑為三年以上
    有期徒刑之罪，或高等法院管轄第一審之案件，被告於本院
    準備程序進行中，就被訴事實為有罪之陳述，經本院合議庭
    認合於新修正刑事訴訟法第273 條之1 第1 項之規定，裁定
    進行簡式審判程序，合先敘明。
二、訊據被告甲○○對於上揭時地以如事實欄所示方法，施用第
    一級毒品海洛因等情坦承不諱，而經警將被告親採封緘之尿
    液送驗結果，確呈嗎啡陽性反應等情，有新竹縣政府警察局
    真實姓名代號對照表及詮昕科技股份有限公司於97年8 月18
    日所出具之濫用藥物檢驗報告各1 份附卷足憑，足見被告所
    為前開自白，確與事實相符而堪採信。
三、再者，被告前曾於92年間因施用毒品案件，經臺灣新竹地方
    法院檢察署檢察官聲請，而經本院於92年5 月5 日以92年度
    毒聲字第367 號裁定送勒戒處所觀察、勒戒，旋因觀察、勒
    戒後，因認無繼續施用毒品傾向，而於92年6 月20日執行完
    畢出所，並經臺灣新竹地方法院檢察署檢察官於92年6 月20
    日以92年度毒偵字第471 號為不起訴處分確定。又於96年2
    月間因施用毒品案件，經臺灣苗栗地方法院檢察署檢察官起
    訴，而經臺灣苗栗地方法院於96年3 月30日以96年度訴字第
    124 號判處有期徒刑10月及6 月，應執行有期徒刑1 年2 月
    ，於96年4 月24日確定。其又於96年間5 月間因施用毒品案
    件，經臺灣新竹地方法院檢察署檢察官聲請簡易判決處刑，
    經本院改依適用通常訴訟程序審理，並於96年8 月9 日以96
    年度訴字第435 號判處有期徒刑3 月、3 月、3 月、6 月、
    1 月，應執行有期徒刑1 年2 月，於96年8 月27日確定等情
    ，亦有臺灣苗栗地方法院96年度訴字第124 號刑事判決、本
    院96年度訴字第435 號刑事判決、法務部全國檢察官查詢刑
    案人犯在監所最新資料報表、臺灣新竹地方法院檢察署刑案
    資料查註紀錄表、被告提示簡表、全國施用毒品案件紀錄表
    、受觀察勒戒人毒品及前科紀錄簡列表、矯正簡表及臺灣高
    等法院被告前案紀錄表各1 份在卷足憑。綜上，本案事證已
    臻明確，被告於前案觀察、勒戒處分執行完畢及違反毒品危
    害防制條例案件後再犯施用第一級毒品海洛因之犯行洵堪認
    定，應予依法論科。
四、按海洛因屬毒品危害防制條例第2 條第2 項第1 款所列之第
    一級毒品。核被告甲○○所為，係犯毒品危害防制條例第10
    條第1 項之施用第一級毒品罪。至其持有第一級毒品海洛因
    後，均進而施用，其持有第一級毒品之低度行為，應為施用
    第一級毒品之高度行為所吸收，爰不另論其持有第一級毒品
    罪。又被告前曾於96年間因違反毒品危害防制條例案件，經
    臺灣苗栗地方法院於96年3 月30日以96年度訴字第124 號判
    處有期徒刑10月及6 月，應執行有期徒刑1 年2 月，並於96
    年4 月24日確定。嗣上揭案件並經臺灣苗栗地方法院於96年
    8 月16日以96年度聲減字第574 號裁定減為有期徒刑5 月及
    3 月，應執行有期徒刑7 月，並於97年1 月1 日縮刑期滿執
    行完畢等情，有臺灣新竹地方法院檢察署刑案資料查註紀錄
    表及臺灣高等法院被告前案紀錄表各1 份在卷足按，其於5
    年以內再犯本件有期徒刑以上之罪，為累犯，應依刑法第47
    條第1 項規定加重其刑。爰審酌被告曾因施用毒品而觀察、
    勒戒及判刑在案，猶不知悔悟，卻再犯本案，顯然自制力薄
    弱，本案施用毒品種類、犯罪手段、情節、所生危害，及被
    告所為係戕害自身身心健康，犯後尚能坦承犯行，態度良好
    等一切情狀，量處如主文所示之刑，以資懲儆。
據上論斷，應依刑事訴訟法第273 條之1 第1 項、第299 條第1
項前段，毒品危害防制條例第10條第1 項，刑法第11條前段、第
47條第1 項，判決如主文。
本案經檢察官張嘉宏到庭執行職務。
中    華    民    國    97    年    11    月    14    日
                  刑事第一庭    法  官  楊惠芬
以上正本證明與原本無異。
如不服本判決應於收受本判決後10日內向本院提出上訴書狀，上
訴書狀應敘述具體理由。上訴書狀未敘述上訴理由者，應於上訴
期間屆滿後20日內補提理由書狀於本院 (均須按他造當事人之人
數附繕本 )「切勿逕送上級法院」。
中    華    民    國    97    年    11    月    14    日
                                書記官  張懿中
附錄本案論罪科刑法條全文：
毒品危害防制條例第10條第1 項：
施用第一級毒品者，處六月以上五年以下有期徒刑。


司法院資訊處製作；財團法人民間司法改革基金會備份。
